

# Anas Nadir

Full-stack systemutvecklare

🔀 anas.saad.nadir@gmail.com 🤳 0739259835 👂 Bagarbyvägen 48, 19134 Sollentuna

## Profil

Som person så är jag stresstålig, punktlig och noggrann som gäller och utföra arbetet på det bästa, optimalt sättet och jag är så mycket utvecklingsinriktade att stor del av min vardag ägnas till utvecklingen. Dessutom jag hade byggfirma i 8 år med 7 anställda så vet jag redan vad stort ansvar innebär och brinner jag för teamarbete och att samarbete med andra för att få nya idéer och bästa lösningar till olika utmaningar för att kunder bli glada.

# Utbildning

#### Systemutvecklare 400hp

sep 2021 - maj 2023

Yrkesakademin, Sundsvall

Full-stack systemutvecklare: Java, Javascript, HTML, CSS, JQuery, relational DB MySql, MVC Spring Boot RESTful API, Spring security.

### Bachelor Maskiningenjör

1996 - 2001

Tekniska högskola, Baghdad-Irak

Bachelor maskiningenjör examen från universitetet i Irak (4 år)

## Arbetslivserfarenhet

#### Egen byggfirma

2012 - 2020

Egen firma, stockholms län

Jag hade egen byggfirma med 7 arbetstagare i Stockholm.

## Ansvarigs ingenjör

2003 - 2005

Nawaris Textile Factory, Irak

Ansvarigs ingenjör för övervakning av driftaktiviteterna.

### Gruppchef för monteringsavdelning

2002 - 2003

Dijla Ventilation Co., Irak

Gruppchef för monteringsavdelning på Dijla Ventilation Co.

#### Kurser

React Nutid

## Personuppgifter

Födelsedatum 22 april 1978

Körkort

LinkedIn

anas-nadir-bb8463255

# Färdigheter

Back-end: Java, MVC Spring Boot RESTful API, Spring security

Front-end: Html, CSS, Java script, JQuery

relational DB MySql

# Språk

arabiska

engleska

svenska

# Hobbys och intressen

- simning
- gym
- resa